最高法院民事判決　　　　　　　一○○年度台上字第一三六號
上　訴　人　宏正自動科技股份有限公司
法定代理人　陳尚仲
訴訟代理人　林金榮律師
　　　　　　吳上晃律師
被 上訴 人　梓群科技股份有限公司　
法定代理人　梁瑞珍
上列當事人間第三人異議之訴事件，上訴人對於中華民國九十九
年八月三十日台灣高等法院再審判決（九十九年度重再字第二○
號），提起上訴，本院判決如下：
    主  文
上訴駁回。
第三審訴訟費用由上訴人負擔。
    理  由
按民事訴訟法第四百九十六條第一項第十三款所謂當事人發現未
經斟酌之證物或得使用該證物者，係指在前訴訟程序不知有該證
物，現始知之，或雖知有此而不能使用，現始得使用而言。若證
物在前訴訟程序業經提出，而為法院所不採，即非此之所謂發現
未經斟酌之證物。且該款之證物並須經斟酌後可使當事人受較有
利益之裁判為要件，如該證物縱加斟酌，仍不能認為當事人可受
較有利之裁判者，亦難認再審之訴為有理由。經查前訴訟程序第
二審判決係以：系爭查封物係由梓群科技股份有限公司（下稱梓
群公司）向他人購買後放置於系爭倉庫之購買物品之統一發票經
向財政部台北市國稅局中正稽徵所查詢結果，均已由梓群公司申
報扣抵，卷附購買物品之統一發票所示，其上所載物品名稱與如
第一審判決附表一所示系爭查封物之項目名稱大致相同，其中有
部分物品係以系爭倉庫為送貨地址；另依租金收入之統一發票所
載，梓群公司分別於民國九十二年、九十三年各給付租金新台幣
（下同）一百四十四萬元（含稅），於九十四年上半年給付租金
四十七萬二千五百元（含稅）予厚雅科技股份有限公司（下稱厚
雅公司）；又第一審法院民事執行處人員至系爭倉庫執行查封程
序時，系爭查封物於查封時，其包裝外箱上除貼有標示厚雅公司
之標籤，標明「合格（Accept）」、「料號」、「數量」、「檢
驗日期」、「QC簽名：詹坤龍」等語，另貼有梓群公司之標籤，
有外箱照片可稽，並為兩造所不爭執，自系爭查封物之包裝外觀
，已足區分系爭查封物與其他兩造所不爭執屬厚雅公司所有之查
封物不同。且厚雅公司之在場人員於查封程序當場表示：「5 樓
（即系爭倉庫）進門的右方是梓群的」，「就497巷6號5 樓部分
，棧板5-1、5-2電子產品為梓群科技公司所有，先提出異議」，
「來料上貼有梓群的標誌，只是用厚雅的人檢驗QC，PCBA卻是梓
群的，這都是梓群的，因為厚雅的人在QC，故才會貼上厚雅的標
誌，……」，「全部電子PCBA即電子材料半成品東西都是梓群的
（電子類產品都是梓群的）」等語；及第一審法院民事執行處人
員於九十四年八月三十日進行查封程序時，系爭四樓倉庫內有一
區域標示有梓群公司字樣，且自成一區，有查封筆錄可憑，並為
兩造所不爭執；證人潘鳳琳並證稱：「（上開統一發票的貨）放
在新店中正路四九七巷六號五樓（即系爭倉庫），一部分放置新
店中正路四九三號四樓（即系爭四樓倉庫）」，「（如原判決附
表一所示物品）都是我經手購買的」。綜上證據，認定梓群公司
主張系爭查封物係其所購買而放置於所承租之系爭倉庫內，並委
由厚雅公司代為進行QC作業等情為真實，因而為被上訴人勝訴判
決。是上訴人所謂之新證物，業經前訴訟程序予以審酌而不予採
取，況原確定判決非以所貼標籤為認定之唯一論據，縱加斟酌上
訴人所提新證物，亦不能為其有利之認定。上訴人據以提起再審
之訴，難認有理由，原判決駁回其再審，理由雖稍有不同，但結
論並無二致，仍應予維持。上訴論旨，指摘原判決不當，聲明廢
棄，非有理由。
據上論結，本件上訴為無理由。依民事訴訟法第四百八十一條、
第四百四十九條第一項、第七十八條，判決如主文。
中    華    民    國  一○○  年    一    月  二十七  日
                      最高法院民事第四庭
                          審判長法官  劉  福  來  
                                法官  陳  重  瑜  
                                法官  吳  麗  女  
                                法官  鄭  雅  萍  
                                法官  王  仁  貴  
本件正本證明與原本無異
                                      書  記  官  
中    華    民    國  一○○  年    二    月    九    日
                                                      K